臺灣臺中地方法院刑事判決
111年度訴字第862號
公  訴  人  臺灣臺中地方檢察署檢察官
被      告  許祥麟



選任辯護人  洪嘉蔚律師（法扶律師）
被      告  王啓信



選任辯護人  葉憲森律師（法扶律師，嗣解除委任）
            吳佳原律師
上列被告因違反槍砲彈藥刀械管制條例案件，經檢察官提起公訴
（110年度偵字第32710、36468號），本院判決如下：
    主  文
許祥麟犯非法持有非制式手槍罪，累犯，處有期徒刑伍年肆月，
併科罰金新臺幣拾萬元，罰金如易服勞役，以新臺幣壹仟元折算
壹日；扣案如附表編號1、4號所示之物均沒收。
王啓信犯非法寄藏非制式手槍罪，處有期徒刑貳年陸月，併科罰
金新臺幣伍萬元，罰金如易服勞役，以新臺幣壹仟元折算壹日；
扣案如附表編號1、4號所示之物均沒收。
    犯罪事實
一、許祥麟、王啓信為朋友、同事關係，二人均明知具殺傷力之
    非制式手槍、子彈，非經槍砲、彈藥管制之中央主管機關許
    可，不得持有、寄藏。詎許祥麟於民國108年3月中旬某日，
    在臺中市○○區○○○○○○○○○○○○○號「阿財」之人碰面後，竟基
    於持有具殺傷力之非制式手槍、子彈之犯意，收受「阿財」
    所交付如附表編號1號所示具殺傷力之非制式手槍1支（含有
    如附表編號4號之彈匣彈簧，下稱本案手槍），以及本案手
    槍內所裝填如附表編號2、3號所示具殺傷力之子彈1顆、不
    具殺傷力之子彈2顆而持有之，並於110年9月間，將本案手
    槍（含內裝之上開子彈3顆）放置在臺中市○○區○○路000號（
    下稱本案大樓）1樓101室其居所內之某處，而王啓信於該段
    期間，則居住在本案大樓2樓201室。嗣於110年9月13日晚間
    8時許，因吳凱宸偕同蘇進軍、吳承祐、何憶凱及郭承皓等
    人（下合稱吳凱宸等五人）在本案大樓前之騎樓處向王啓信
    催討工資，許祥麟見狀即從其居所取出本案手槍（含內裝之
    上開子彈3顆）到場，復與吳凱宸等五人所屬之一方發生肢
    體衝突，許祥麟因此受有雙前臂深度砍傷併肌腱、肌肉、神
    經及血管受損等傷害（吳凱宸等五人就此部分所涉傷害、妨
    害秩序等罪嫌，均由本院另行審結），且本案手槍之彈匣彈
    簧1個（即附表編號4號）、內裝具殺傷力之子彈1顆（即附
    表編號2號）於過程中掉落在現場，其後吳承祐、何憶凱及
    郭承皓先行離去，而許祥麟在等候救護人員到場時，委託王
    啓信代為保管藏放本案手槍（含內裝不具殺傷力之子彈2顆
    【即附表編號3號】），王啓信乃基於寄藏具殺傷力之非制
    式手槍之犯意，將本案手槍（含內裝不具殺傷力之子彈2顆
    ）藏放在本案大樓2樓201室其居所內之床頭邊櫃下方。嗣因
    周俊宏等員警獲報先行到場，經留在現場之吳凱宸或蘇進軍
    告知經送醫急救之許祥麟有取出槍枝乙情，且在本案大樓前
    之騎樓處發現上開掉落之彈匣彈簧1個、具殺傷力之子彈1顆
    而予以扣案後，通報劉宸豪等員警前往現場勘察採證，循現
    場血跡調查至本案大樓2樓201室王啓信之居所外，復經王啓
    信同意後進入該處執行搜索，並在前揭床頭邊櫃下方扣得本
    案手槍（含內裝不具殺傷力之子彈2顆），始悉上情。
二、案經許祥麟訴由臺中市政府警察局清水分局報告臺灣臺中地
    方檢察署檢察官偵查後起訴。
    理  由
一、證據能力：
(一)本案認定犯罪事實所引用之卷內被告許祥麟、王啓信（下合
    稱被告二人）以外之人於審判外之陳述，檢察官、被告二人
    及其等辯護人於本院準備程序中均不爭執該等陳述作為本案
    證據之證據能力，於辯論終結前亦未對該等陳述之證據能力
    聲明異議，本院復審酌該等陳述作成時之情況，並無違法取
    證之瑕疵，亦認以之作為證據為適當，是本案有關被告二人
    以外之人於審判外之言詞或書面陳述等供述證據，自均得為
    證據。
(二)本案認定犯罪事實所引用之卷內非供述證據，並無證據證明
    係實施刑事訴訟程序之公務員違背法定程序所取得，且經本
    院於審理程序中提示並告以要旨而為調查時，檢察官、被告
    二人及其等辯護人均未表示該等非供述證據不具證據能力，
    自應認均具有證據能力。
二、認定事實所憑之證據及得心證之理由：
(一)上揭犯罪事實，業據被告二人於警詢、偵訊、本院準備及審
    理程序中均坦承不諱（偵36468號卷第83至87、95至100、24
    2至244頁、本院卷第164至165、253至254、318至320頁），
    且經證人即吳凱宸等五人於偵查中、證人即員警周俊宏、劉
    宸豪於本院審理程序中證述明確（偵36468號卷第47至51、5
    9至62、69至73、75至82、244至247、295至297頁、本院卷
    第295至308頁），並有員警職務報告、臺中市政府警察局清
    水分局扣押筆錄、搜索扣押筆錄、自願受搜索同意書及刑案
    現場勘察報告（含案發現場照片等資料）、童綜合醫療社團
    法人童綜合醫院一般診斷書、內政部警政署刑事警察局110
    年11月10日刑鑑字第1108010307號鑑定書等在卷可稽（偵32
    710號卷第43至44、163至214、267至269頁、偵36468號卷第
    45、151、161至177頁），以及如附表所示之物品扣案為憑
    ，足認被告二人之前開任意性自白均與事實相符，堪以採信
    。
(二)扣案如附表所示之手槍、子彈，經送請內政部警政署刑事警
    察局鑑定結果，認如附表編號1號所示之手槍1枝（槍枝管制
    編號：0000000000），係非制式手槍，由仿手槍外型製造之
    槍枝，組裝已貫通之金屬槍管而成，擊發功能正常，可供擊
    發適用子彈使用，具殺傷力；如附表編號2號所示之子彈1顆
    ，係非制式子彈，由金屬彈殼組合直徑約8.9mm金屬彈頭而
    成，經試射，可擊發，具殺傷力；如附表編號3號所示之子
    彈2顆，均係非制式子彈，由金屬彈殼組合直徑約9.0mm金屬
    彈頭而成，採樣1顆試射，雖可擊發，惟發射動能不足，不
    具殺傷力等情，有前揭內政部警政署刑事警察局鑑定書附卷
    可參，堪認扣案如附表編號1號所示之槍枝係屬具殺傷力之
    非制式手槍，而扣案如附表編號2號所示之子彈1顆，係屬具
    殺傷力之子彈無訛。
(三)綜上所述，本案事證明確，被告二人犯行均足以認定，應予
    依法論罪科刑。
三、論罪：
(一)核被告許祥麟所為，係犯槍砲彈藥刀械管制條例第7條第4項
    之非法持有非制式手槍罪、同條例第12條第4項之非法持有
    子彈罪；被告王啓信所為，係犯槍砲彈藥刀械管制條例第7
    條第4項之非法寄藏非制式手槍罪。
(二)被告許祥麟自108年3月中旬某日開始持有如附表編號1、2號
    所示之具殺傷力之非制式手槍（即本案手槍）、子彈時起，
    至本案委託被告王啓信代為保管藏放本案手槍、於本案案發
    現場掉落該顆子彈時止，以及被告王啓信自受託保管本案手
    槍時起，至本案為警查獲時止，分別為持有行為、寄藏行為
    之繼續，各應論以繼續犯之實質上一罪。
(三)本案被告許祥麟同時持有具殺傷力之非制式手槍、子彈，乃
    以一持有行為觸犯上開兩罪名，為想像競合犯，應依刑法第
    55條前段之規定，從一重論以非法持有非制式手槍罪。
(四)另按接續或繼續犯之行為過程中，遇有刑罰之法律變更時，
    其一部行為涉及舊法，一部行為涉及新法者，仍應依最後行
    為時之法律處斷（最高法院96年度台上字第2162號判決意旨
    參照）。據此，本案應適用之槍砲彈藥刀械管制條例中有關
    「槍砲」之定義及論罪科刑規定，雖在本案被告許祥麟開始
    持有具殺傷力之非制式手槍後、該持有行為因於110年9月13
    日委託被告王啓信代為保管藏放而終了前之109年6月12日修
    正施行（109年6月10日公布），揆諸前揭最高法院判決意旨
    ，就本案被告許祥麟該部分犯行，自仍應以最後行為時即修
    正施行後之槍砲彈藥刀械管制條例處斷，而無新舊法比較之
    問題，附此敘明。
四、刑罰之加重、減輕：
(一)被告許祥麟於本案行為前，①因違反毒品危害防制條例等案
    件，經本院以102年度訴字第2245號判處有期徒刑7月（共二
    罪），應執行有期徒刑10月確定，②因違反槍砲彈藥刀械管
    制條例案件，經本院以103年度簡字第38號判處有期徒刑2月
    ，併科罰金新臺幣2萬元確定，③因違反毒品危害防制條例等
    案件，經本院以103年度訴字第141號分別判處有期徒刑9月
    、8月，應執行有期徒刑1年2月確定，嗣上開①至③案件之有
    期徒刑部分，經本院以103年度聲字第2840號裁定應執行有
    期徒刑2年確定（下稱前案），送監執行後，於106年12月20
    日縮短刑期假釋付保護管束，經接續執行上開②案件罰金刑
    部分之易服勞役，於107年1月8日執行完畢出監，於107年4
    月18日保護管束期滿未經撤銷，視為已執行完畢等情，業經
    檢察官於本院準備程序中提出上開①案件之判決、裁定為據
    ，而具體指出本案被告許祥麟構成累犯之證明方法，且有被
    告許祥麟之臺灣高等法院被告前案紀錄表在卷供參，堪可採
    憑，是被告許祥麟於前案之有期徒刑執行完畢後，五年內故
    意再犯本案有期徒刑以上之罪，為累犯；參以檢察官復於本
    院審理程序中主張本案應依法累犯規定加重被告許祥麟之刑
    ，故本院依司法院大法官會議釋字第775號解釋意旨，衡酌
    被告許祥麟所涉前案係因入監及假釋期滿未經撤銷而執行完
    畢、本案係在前案執行完畢五年以內之前期所為、以及前案
    與本案之罪質雖非完全相同，但均為故意犯罪，可徵被告許
    祥麟不知記取教訓，對刑罰之反應力不足等情，認本案被告
    許祥麟所犯部分並無未處以最低法定本刑即有違罪刑相當原
    則之情形，縱加重最低法定本刑亦無過苛，爰依刑法第47條
    第1項之規定加重被告許祥麟之刑。　　
(二)關於槍砲彈藥刀械管制條例第7條第4項之非法寄藏非制式手
    槍罪，其法定刑係5年以上有期徒刑，併科新臺幣1千萬元以
    下罰金，然同為非法寄藏非制式手槍者，其犯罪情節未必盡
    同，造成危害社會之程度自屬有異，法律科處此類犯罪，所
    設之法定最低本刑不可謂不重。經查，本案被告王啓信無視
    我國法律之嚴厲禁制，仍受被告許祥麟委託代為藏放具殺傷
    力之本案手槍，所為固屬不該，惟考量本案被告王啓信所寄
    藏具殺傷力槍枝之數量僅1支，且被告王啓信於本案遭查獲
    前，未曾因與本案罪質相近之刑事案件經法院論罪科刑，此
    有被告王啓信之臺灣高等法院被告前案紀錄表附卷可稽，卷
    內復無其他事證可認被告王啓信有使用其所寄藏之本案手槍
    另行實施恐嚇、傷害等不法暴行，是相較於其他寄藏非制式
    手槍之犯行，被告王啓信所為本案犯行之犯罪情節當屬較為
    輕微者，以及被告王啓信始終坦承本案犯行，就本案犯行尚
    具悔意，暨被告王啓信所為本案犯行並無槍砲彈藥刀械管制
    條例第18條第4項前段之減刑規定之適用（詳下述）等情，
    認本案縱對被告王啓信科以其所為犯行之法定最低度刑即有
    期徒刑5年，猶嫌過重，並在客觀上足以引起一般人之同情
    ，而有堪予憫恕之處，爰依刑法第59條之規定，酌減本案被
    告王啓信之刑。
(三)被告王啓信之辯護人雖主張，本案員警係因被告王啓信於警
    詢時之供述，方能確認本案被告王啓信寄藏本案手槍之過程
    ，以及本案手槍之原先持有人係被告許祥麟等事實乙節，認
    本案有因被告王啓信供出其所寄藏槍枝之來源而查獲之情形
    ，應有槍砲彈藥刀械管制條例第18條第4項前段之減刑規定
    之適用。惟按犯槍砲彈藥刀械管制條例之罪，該條例第18條
    第4項前段關於減輕或免除其刑之規定，除須「於偵查或審
    判中自白，並供述全部槍砲、彈藥、刀械之來源及（或）去
    向」外，兼以「因而查獲（其來源或去向）」或「因而防止
    重大危害治安事件之發生」為適用之要件（最高法院110年
    度台上字第5726號判決意旨參照）。經查，本案被告王啓信
    就其寄藏本案手槍之犯行，固於偵查及本院審理程序中均自
    白犯罪，且供稱本案手槍之來源係被告許祥麟，然而：
 1、證人即員警周俊宏於本院審理程序中證稱：本案是我與另外
    一位員警先到場處理，我到現場時許祥麟躺在地上，119人
    員在為他包紮、準備要上救護車，我沒有跟許祥麟講到話，
    救護車就把許祥麟送走了，現場還有王啓信以及對方的蘇進
    軍、吳凱宸，我對他們三個人詢問案情時，蘇進軍或吳凱宸
    有跟我說受傷的那個人也就是許祥麟有拿槍出來，我不記得
    是誰跟我說的，這時候王啓信沒有跟我提到槍，我也沒有問
    王啓信有關槍枝的事情，後來我們在現場沒有找到槍，但我
    在查看現場後，有在地上看到彈匣彈簧，還有在人行道上面
    的縫找到一顆子彈，我就通報我們偵查隊負責採證的學長過
    來，我有先跟我們值班人員說對方有反應傷者有拿槍，並請
    值班人員通知偵查隊，我們值班人員也有跟我們所長報告，
    後來我們所長就跟所內專案人員一起到場，我留在現場一直
    到最後處理完才離開，過程中其他員警有將王啓信、蘇進軍
    、吳凱宸帶離現場等語（本院卷第295至308頁），已明確證
    稱其於獲報抵達本案案發現場後，同案被告吳凱宸或蘇進軍
    即有向其表示被告許祥麟持有槍枝一事，且當時被告王啓信
    並未向其供稱任何有關槍枝之內容等情。
 2、再者，就查獲本案手槍之過程，證人即員警劉宸豪於本院審
    理程序中證稱：我們是一個小隊前往現場勘察採證，我們到
    現場的時候，王啓信、蘇進軍、吳凱宸都已經被帶走了，許
    祥麟也已經送醫了，員警周俊宏當時所屬派出所的所長跟我
    說許祥麟身上有槍，連同許祥麟本人一起送到童綜合醫院，
    所以我們一行人開車到童綜合醫院準備看有沒有那把槍，我
    們到童綜合醫院後，因為許祥麟在接受治療，所以我們沒有
    見到許祥麟，我們是透過當時幫許祥麟急救的救護車人員，
    因為他們要簡單搜身、檢查許祥麟身上有沒有什麼東西以保
    護救護人員安全，而救護車人員跟我們說許祥麟身上沒有找
    到槍枝或是違禁品，我們就回到案發現場去勘察，我們回到
    現場有發現血跡、彈匣彈簧、子彈等物品，我們想說槍可能
    還遺留在現場、可能在許祥麟的房間，就沿著血跡跡證去找
    ，血跡一路進到室內，一開始是一樓，一樓裡面都有血跡，
    我們先敲門看一樓房間裡面住的是誰，結果是許祥麟的女友
    出來應門，我們經過她同意後進屋搜索，但我們在屋內沒有
    找到槍枝或是其它違禁品，我們就退出來，然後繼續沿血跡
    跡證去尋找，我們沿著血跡到二樓之後，血跡到一間房間前
    面就沒有了，而那個房間的門把有血跡，我們覺得應該是進
    入屋內，我們詢問房東該房間是誰在住，最後查出是王啓信
    在住，我們就問王啓信人在哪裡，同事說王啓信、蘇進軍、
    吳凱宸等三人都被載到安寧派出所去，我們就請安寧派出所
    的員警把人載回來現場，王啓信回到現場後，我們有先問他
    屋內有無違禁品，王啓信說沒有，我們經過王啓信的同意而
    進屋搜索，王啓信開門讓我們進去，房間內也是有一些血跡
    跡證，我記得床左邊有一個床頭櫃底下，血跡到那邊，我低
    下頭去看就看到一把槍在那裡，後來交由採證人員做現場拍
    照、蒐證，我們找到槍的時候，有問王啓信為何剛剛說房間
    內沒有違禁物，但是王啓信也支吾其言、沒辦法回答，之後
    王啓信被我們帶回偵查隊作筆錄，他自己在筆錄中有陳述說
    該支槍是許祥麟要送醫前交給他的，請他幫忙收起來，而在
    作筆錄之前，現場的處理人員以及派出所所長，都是跟我說
    槍枝來源是許祥麟等語明確（本院卷第295至308頁），核與
    卷附臺中市政府警察局清水分局刑案現場勘察報告之記載內
    容相符（偵32710號卷第165至167頁），復為被告王啓信所
    不爭執，是本案係在劉宸豪等員警因獲報被告許祥麟可能持
    有槍枝，循線陸續確認被告許祥麟之隨身攜帶物品、搜索被
    告許祥麟之居所、搜索被告王啓信之居所後，於被告王啓信
    之居所內查獲本案手槍，且被告王啓信於員警在其居所內查
    獲本案手槍前，並未向員警供稱任何有關本案手槍之具體位
    置、原先持有人之內容等情，堪可認定。
 3、綜此，本案員警於被告王啓信在警詢時供承其係受被告許祥
    麟之委託而藏放保管本案手槍、被告許祥麟為其所寄藏之本
    案手槍之來源等情之前，既業經同案被告吳凱宸或蘇進軍明
    確向到場員警周俊宏表示係被告許祥麟持有槍枝，並輾轉通
    報予負責現場勘察之劉宸豪等員警知悉，員警再依案發現場
    之血跡等跡證依序搜索被告許祥麟之居所、被告王啓信之居
    所，而在被告王啓信之居所內扣得本案手槍，堪認本案員警
    無待被告王啓信於警詢時之供述，即已依同案被告吳凱宸或
    蘇進軍之指證及相關現場蒐證，有相當理由合理懷疑被告許
    祥麟係藏放在被告王啓信居所內之本案手槍之來源，故本案
    並無員警係因被告王啓信於警詢時之供述始查獲被告許祥麟
    此一本案手槍之來源之情形，揆諸前揭最高法院判決意旨，
    自與槍砲彈藥刀械管制條例第18條第4項前段所規定之「因
    而查獲」要件不合，無從依該規定減輕或免除本案被告王啓
    信之刑，被告王啓信之辯護人所為此部分主張，尚難憑採。
五、爰以行為人之責任為基礎，審酌被告二人均明知具殺傷力之
    非制式手槍、子彈均屬違禁物，未經中央主管機關許可不得
    持有、寄藏，竟仍分別持有、寄藏如附表編號1、2號所示具
    殺傷力之非制式手槍1支、非制式子彈1顆（被告王啓信未寄
    藏此顆子彈），對社會治安及他人人身或財產等安全造成潛
    在危害，且被告許祥麟尚攜帶該等槍、彈至本案現場，所為
    均屬不該；另考量被告二人之素行，以及被告二人均始終坦
    承本案犯行之犯後態度，暨被告二人分別於本院審理程序中
    自陳之智識程度、生活狀況（參本院卷第320至321頁）等一
    切情狀，分別量處如主文所示之刑，及就併科罰金部分均諭
    知易服勞役之折算標準，以示懲儆。　
六、扣案如附表編號1號所示之手槍1支（即本案手槍），為具殺
    傷力之非制式手槍，以及扣案如附表編號2號所示之子彈1顆
    ，具有殺傷力等節，業如前述，非經中央主管機關之許可，
    自不得持有，核均屬違禁物，故除前揭具殺傷力之子彈1顆
    ，因已擊發而喪失效用，現已不具殺傷力，不應予宣告沒收
    外，就本案手槍部分，自應依刑法第38條第1項之規定，分
    別於被告二人之主文項下宣告沒收，而本案員警在案發現場
    所扣得如附表編號4所示之彈匣彈簧1個，因係從本案手槍掉
    落而遺留在本案案發現場之零件，此據被告二人陳明在卷（
    本院卷第248頁），核屬本案手槍之一部，自應併予宣告沒
    收。另扣案如附表編號3號所示之子彈2顆，既經採樣1顆試
    射後，認不具殺傷力，已如前述，參以該2顆子彈之結構相
    同，且卷內並無其他事證可認此部分未經試射之子彈1顆係
    具有殺傷力之子彈，自均無從宣告沒收，附此敘明。
據上論斷，應依刑事訴訟法第299條第1項前段，槍砲彈藥刀械管
制條例第7條第4項、第12條第4項，刑法第11條前段、第55條、
第47條第1項、第59條、第42條第3項前段、第38條第1項，判決
如主文。
本案經檢察官陳東泰提起公訴，檢察官羅秀蓮到庭執行職務。
中　　華　　民　　國　　111 　年　　8 　　月　　18　　日
                  刑事第三庭  審判長法  官  劉麗瑛
                                    法  官  吳孟潔
                                    法  官  蔡宗儒
以上正本證明與原本無異。
如不服本判決應於收受送達後20日內向本院提出上訴書狀，並應
敘述具體理由；其未敘述上訴理由者，應於上訴期間屆滿後20日
內向本院補提理由書（均須按他造當事人之人數附繕本）「切勿
逕送上級法院」。
告訴人或被害人對於判決如有不服，具備理由請求檢察官上訴者
，其上訴期間之計算係以檢察官收受判決正本之日期為準。
                                    書記官  梁文婷 
中　　華　　民　　國　　111 　年　　8 　　月　　18　　日

附錄本案論罪法條全文：
槍砲彈藥刀械管制條例第7條
未經許可，製造、販賣或運輸制式或非制式火砲、肩射武器、機
關槍、衝鋒槍、卡柄槍、自動步槍、普通步槍、馬槍、手槍或各
類砲彈、炸彈、爆裂物者，處無期徒刑或7年以上有期徒刑，併
科新臺幣3千萬元以下罰金。
未經許可，轉讓、出租或出借前項所列槍砲、彈藥者，處無期徒
刑或5年以上有期徒刑，併科新臺幣1千萬元以下罰金。
意圖供自己或他人犯罪之用，而犯前二項之罪者，處死刑或無期
徒刑；處徒刑者，併科新臺幣5千萬元以下罰金。
未經許可，持有、寄藏或意圖販賣而陳列第1項所列槍砲、彈藥
者，處5年以上有期徒刑，併科新臺幣1千萬元以下罰金。
意圖供自己或他人犯罪之用，以強盜、搶奪、竊盜或其他非法方
法，持有依法執行公務之人所持有之第1項所列槍砲、彈藥者，
得加重其刑至二分之一。
第1項至第3項之未遂犯罰之。
槍砲彈藥刀械管制條例第12條
未經許可，製造、販賣或運輸子彈者，處1年以上7年以下有期徒
刑，併科新台幣500萬元以下罰金。
未經許可，轉讓、出租或出借子彈者，處6月以上5年以下有期徒
刑，併科新台幣300萬元以下罰金。
意圖供自己或他人犯罪之用，而犯前二項之罪者，處3年以上10
年以下有期徒刑，併科新台幣700萬元以下罰金。
未經許可，持有、寄藏或意圖販賣而陳列子彈者，處5年以下有
期徒刑，併科新台幣300萬元以下罰金。
第1項至第3項之未遂犯罰之。

附表：
編號 扣案物品 1 手槍1枝（管制編號：000000000號，非制式手槍） 註：由仿手槍外型製造之槍枝，組裝已貫通之金屬槍管而成     ，擊發功能正常，可供擊發適用子彈使用，具殺傷力。 2 子彈1顆（非制式子彈） 註：由金屬彈殼組合直徑約8.9mm金屬彈頭而成；經試射後，     可擊發，具殺傷力。 3 子彈2顆（非制式子彈） 註：由金屬彈殼組合直徑約9.0mm金屬彈頭而成；經採樣1顆     試射後，雖可擊發，惟發射動能不足，不具殺傷力。 4 彈匣彈簧1個（含彈匣底板）